Inventaris van de verbaalarchieven van het Ministerie van Financiën: Agenda''s en Toegangen, 1831-1935
Nationaal Archief, Den Haag
Op de indices op de resoluties van de minister van Financiën, Administratie van de Registratie, Hypotheken en Kadaster en de Afdeling Indirecte Belastingen. (inventarisnummers 9755-9859) is een digitale index (oud toegangsnummer 2.08.11) beschikbaar.
Op de indices op de resoluties van de minister van Financiën, Afdeling Posterijen (inventarisnummers 9906-9949) is een digitale index (oud toegangsnummer 2.08.12) beschikbaar.
Aanvraaginstructie
Openbare archiefstukken kunnen online worden aangevraagd en gereserveerd. U kunt dit ook via de terminals in de studiezaal van het Nationaal Archief doen. Om te kunnen reserveren dient u de volgende stappen te volgen:
U maakt een profiel aan op www.gahetna.nl, en logt vervolgens in
Via de archiefinventaris (alleen de beschrijvingen met rode nummers) selecteert u het gewenste archiefstuk door op de knop 'Reserveren' te klikken
In het volgende scherm geeft u aan op welke dag u het archiefstuk wilt inzien
Indien u zich bevindt in de studiezaal en een tafelnummer heeft ontvangen kunt u dit nummer vermelden. Als u geen tafelnummer heeft kunt u tafelnummer 777 laten staan
Vervolgens bevestigt u uw reservering door deze te versturen.
Verwant materiaal
Beschikbaarheid van kopieën
Beschrijving van de series en archiefbestanddelen
- AGENDA'S, I.
  - Agenda's van resoluties (besluiten) van de minister van Financiën, genomen op ingekomen brieven, 1831-1920.; 1-1345; 1345 pakken
    - 1831 januari 1-31, 1
    - 1831 februari 1-28, 2
    - 1831 maart 1-31, 3
    - 1831 april 1-30, 4
    - 1831 mei 2-31, 5
    - 1831 juni 1-30, 6
    - 1831 juli 1-30, 7
    - 1831 augustus 1-31, 8
    - 1831 september 1-30, 9
    - 1831 oktober 1-31, 10
    - 1831 november 1-30, 11
    - 1831 december 1-31, 12
    - 1832 januari 2-31, 13
    - 1832 februari 1-29, 14
    - 1832 maart 1-31, 15
    - 1832 april 2-30, 16
    - 1832 mei 1-30, 17
    - 1832 juni 1-30, 18
    - 1832 juli 2-31, 19
    - 1832 augustus 1-31, 20
    - 1832 september 1-29, 21
    - 1832 oktober 1-31, 22
    - 1832 november 1-30, 23
    - 1832 december 1-31, 24
    - 1833 januari 2-31, 25
    - 1833 februari 1-28, 26
    - 1833 maart 1-30, 27
    - 1833 april 1-30, 28
    - 1833 mei 1-31, 29
    - 1833 juni 1-29, 30
    - 1833 juli 1-31, 31
    - 1833 augustus 1-31, 32
    - 1833 september 2-30, 33
    - 1833 oktober 1-31, 34
    - 1833 november 1-30, 35
    - 1833 december 2-31, 36
    - 1834 januari 2-31, 37
    - 1834 februari 1-28, 38
    - 1834 maart 1-25, 39
    - 1834 maart 26 - april 15, 40
    - 1834 april 16 - mei 8, 41
    - 1834 mei 9-31, 42
    - 1834 juni 2-24, 43
    - 1834 juni 25 - juli 16, 44
    - 1834 juli 17 - augustus 7, 45
    - 1834 augustus 8-30, 46
    - 1834 september 1-22, 47
    - 1834 september 25 - oktober 17, 48
    - 1834 oktober 18 - november 10, 49
    - 1834 november 11 - december 6, 50
    - 1834 december 8-31, 51
    - 1835 januari 1-22, 52
    - 1835 januari 23 - februari 14, 53
    - 1835 februari 16 - maart 9, 54
    - 1835 maart 10-31, 55
    - 1835 april 1-23, 56
    - 1835 april 24 - mei 15, 57
    - 1835 mei 16 - juni 5, 58
    - 1835 juni 6-30, 59
    - 1835 juli 1-23, 60
    - 1835 juli 24 - augustus 15, 61
    - 1835 augustus 17 - september 5, 62
    - 1835 september 7-30, 63
    - 1835 oktober 1-24, 64
    - 1835 oktober 26 - november 14, 65
    - 1835 november 16 - december 7, 66
    - 1835 december 8-31, 67
    - 1836 januari 2-26, 68
    - 1836 januari 27 - februari 18, 69
    - 1836 februari 19 - maart 10, 70
    - 1836 maart 11-31, 71
    - 1836 april 1-22, 72
    - 1836 april 23 - mei 14, 73
    - 1836 mei 16 - juni 8, 74
    - 1836 juni 9-30, 75
    - 1836 juli 1-22, 76
    - 1836 juli 23 - augustus 19, 77
    - 1836 augustus 20 - september 12, 78
    - 1836 september 13 - oktober 6, 79
    - 1836 oktober 7-31, 80
    - 1836 november 1-24, 81
    - 1836 november 25 - december 14, 82
    - 1836 december 15-31, 83
    - 1837 januari 27 - februari 18, 84
    - 1837 januari 27 - februari 18, 85
    - 1837 februari 20 - maart 11, 86
    - 1837 maart 13 - april 4, 87
    - 1837 april 5-29, 88
    - 1837 mei 1-26, 89
    - 1837 mei 27 - juni 21, 90
    - 1837 juni 22 - juli 15, 91
    - 1837 juli 17 - augustus 7, 92
    - 1837 augustus 8-31, 93
    - 1837 september 1-25, 94
    - 1837 september 26 - oktober 18, 95
    - 1837 oktober 19 - november 15, 96
    - 1837 november 16 - december 7, 97
    - 1837 december 8-30, 98
    - 1838 januari 1-25, 99
    - 1838 januari 26 - februari 15, 100
    - 1838 februari 16 - maart 12, 101
    - 1838 maart 13-31, 102
    - 1838 april 2-20, 103
    - 1838 april 21 - mei 11, 104
    - 1838 mei 12-31, 105
    - 1838 juni 1-20, 106
    - 1838 juni 21 - juli 11, 107
    - 1838 juli 12-31, 108
    - 1838 augustus 1-22, 109
    - 1838 augustus 23 - september 12, 110
    - 1838 september 13 - oktober 5, 111
    - 1838 oktober 6-25, 112
    - 1838 oktober 26 - november 13, 113
    - 1838 november 14-30, 114
    - 1838 december 1-31, 115
    - 1839 januari 1-25, 116
    - 1839 januari 26 - februari 15, 117
    - 1839 februari 16 - maart 11, 118
    - 1839 maart 12-30, 119
    - 1839 april 2-25, 120
    - 1839 april 26 - mei 21, 121
    - 1839 mei 22 - juni 17, 122
    - 1839 juni 18 - juli 10, 123
    - 1839 juli 11-31, 124
    - 1839 augustus 1-23, 125
    - 1839 augustus 24 - september 16, 126
    - 1839 september 17 - oktober 8, 127
    - 1839 oktober 9-31, 128
    - 1839 november 1-22, 129
    - 1839 november 23 - december 12, 130
    - 1839 december 13-31, 131
    - 1840 januari 1-20, 132
    - 1840 januari 21 - februari 8, 133
    - 1840 februari 10-29, 134
    - 1840 maart 1-18, 135
    - 1840 maart 19 - april 7, 136
    - 1840 april 8-30, 137
    - 1840 mei 1-18, 138
    - 1840 mei 19 - juni 10, 139
    - 1840 juni 11-30, 140
    - 1840 juli 1-20, 141
    - 1840 juli 21 - augustus 8, 142
    - 1840 augustus 9-31, 143
    - 1840 september 1-22, 144
    - 1840 september 23 - oktober 13, 145
    - 1840 oktober 14 - november 6, 146
    - 1840 november 7-26, 147
    - 1840 november 27 - december 16, 148
    - 1840 december 17-31, 149
    - 1841 januari 1-23, 150
    - 1841 januari 25 - februari 15, 151
    - 1841 februari 16 - maart 6, 152
    - 1841 maart 8-31, 153
    - 1841 april 1-22, 154
    - 1841 april 23 - mei 15, 155
    - 1841 mei 17 - juni 7, 156
    - 1841 juni 8-30, 157
    - 1841 juli 1-22, 158
    - 1841 juli 25 - augustus 14, 159
    - 1841 augustus 16 - september 7, 160
    - 1841 september 8-30, 161
    - 1841 oktober 1-22, 162
    - 1841 oktober 23 - november 15, 163
    - 1841 november 16 - december 8, 164
    - 1841 december 9-31, 165
    - 1842 januari 1-24, 166
    - 1842 januari 25 - februari 16, 167
    - 1842 februari 17 - maart 10, 168
    - 1842 maart 11-31, 169
    - 1842 april 1-19, 170
    - 1842 april 20 - mei 9, 171
    - 1842 mei 10-30, 172
    - 1842 juni 1-18, 173
    - 1842 juni 20 - juli 8, 174
    - 1842 juli 9-30, 175
    - 1842 augustus 1-20, 176
    - 1842 augustus 22 - september 7, 177
    - 1842 september 8-24, 178
    - 1842 september 26 - oktober 17, 179
    - 1842 oktober 18 - november 10, 180
    - 1842 november 11-30, 181
    - 1842 december 1-17, 182
    - 1842 december 19-31, 183
    - 1843 januari 2-23, 184
    - 1843 januari 24 - februari 10, 185
    - 1843 februari 11-28, 186
    - 1843 maart 1-20, 187
    - 1843 maart 21 - april 8, 188
    - 1843 april 10-29, 189
    - 1843 mei 1-19, 190
    - 1843 mei 20 - juni 10, 191
    - 1843 juni 12-30, 192
    - 1843 juli 1-22, 193
    - 1843 juli 24 - augustus 14, 194
    - 1843 augustus 15-31, 195
    - 1851 mei 28 - juni 16, 196
    - 1843 september 1-21, 197
    - 1843 september 22 - oktober 11, 198
    - 1843 oktober 12-31, 199
    - 1843 november 1-23, 200
    - 1843 november 24 - december 12, 201
    - 1843 december 13-31, 202
    - 1844 januari 1-19, 203
    - 1844 januari 20 - februari 5, 204
    - 1844 februari 6-23, 205
    - 1844 februari 24 - maart 11, 206
    - 1844 maart 12-26, 207
    - 1844 maart 27 - april 10, 208
    - 1844 april 11-26, 209
    - 1844 april 27 - mei 13, 210
    - 1844 mei 14-31, 211
    - 1844 juni 1-18, 212
    - 1844 juni 19 - juli 6, 213
    - 1844 juli 7-24, 214
    - 1844 juli 25 - augustus 9, 215
    - 1844 augustus 10-24, 216
    - 1844 augustus 25 - september 10, 217
    - 1844 september 11-24, 218
    - 1844 september 25 - oktober 8, 219
    - 1844 oktober 9-25, 220
    - 1844 oktober 26 - november 12, 221
    - 1844 november 13-28, 222
    - 1844 november 29 - december 14, 223
    - 1844 december 15-31, 224
    - 1845 januari 1-20, 225
    - 1845 januari 21 - februari 6, 226
    - 1845 februari 7-25, 227
    - 1845 februari 26 - maart 15, 228
    - 1845 maart 16 - april 4, 229
    - 1845 april 5-21, 230
    - 1845 april 22 - mei 10, 231
    - 1845 mei 12-27, 232
    - 1845 mei 28 - juni 11, 233
    - 1845 juni 12-30, 234
    - 1845 juli 1-19, 235
    - 1845 juli 21 - augustus 8, 236
    - 1845 augustus 9-22, 237
    - 1845 augustus 23 - september 9, 238
    - 1845 september 10-23, 239
    - 1845 september 24 - oktober 10, 240
    - 1845 oktober 11-25, 241
    - 1845 oktober 27 - november 12, 242
    - 1845 november 13-29, 243
    - 1845 december 1-16, 244
    - 1845 december 17-31, 245
    - 1846 januari 1-21, 246
    - 1846 januari 22 - februari 9, 247
    - 1846 februari 10-25, 248
    - 1846 februari 26 - maart 16, 249
    - 1846 maart 17 - april 3, 250
    - 1846 april 4-23, 251
    - 1846 april 24 - mei 13, 252
    - 1846 mei 14-30, 253
    - 1846 juni 1-20, 254
    - 1846 juni 22 - juli 10, 255
    - 1846 juli 11-31, 256
    - 1846 augustus 1-24, 257
    - 1846 augustus 25 - september 10, 258
    - 1846 september 11-30, 259
    - 1846 oktober 1-20, 260
    - 1846 oktober 21 - november 9, 261
    - 1846 november 10-27, 262
    - 1846 november 28 - december 15, 263
    - 1846 december 16-31, 264
    - 1847 januari 1-25, 265
    - 1847 januari 26 - februari 15, 266
    - 1847 februari 16 - maart 6, 267
    - 1847 maart 7-27, 268
    - 1847 maart 28 - april 20, 269
    - 1847 april 21 - mei 10, 270
    - 1847 mei 11-31, 271
    - 1847 juni 1-22, 272
    - 1847 juni 23 - juli 15, 273
    - 1847 juli 16 - augustus 9, 274
    - 1847 augustus 10-31, 275
    - 1847 september 1-24, 276
    - 1847 september 25 - oktober 16, 277
    - 1847 oktober 18 - november 8, 278
    - 1847 november 9-30, 279
    - 1847 december 1-20, 280
    - 1847 december 21-31, 281
    - 1848 januari 1-20, 282
    - 1848 januari 21 - februari 8, 283
    - 1848 februari 9-24, 284
    - 1848 februari 25 - maart 11, 285
    - 1848 maart 13-31, 286
    - 1848 april 1-22, 287
    - 1848 april 24 - mei 12, 288
    - 1848 mei 13-31, 289
    - 1848 juni 1-22, 290
    - 1848 juni 23 - juli 12, 291
    - 1848 juli 13-31, 292
    - 1848 augustus 1-21, 293
    - 1848 augustus 22 - september 8, 294
    - 1848 september 9-30, 295
    - 1848 oktober 2-21, 296
    - 1848 oktober 22 - november 10, 297
    - 1848 november 11-30, 298
    - 1848 december 1-15, 299
    - 1848 december 16-31, 300
    - 1849 januari 1-22, 301
    - 1849 januari 23 - februari 10, 302
    - 1849 februari 12 - maart 3, 303
    - 1849 maart 5-26, 304
    - 1849 maart 27 - april 16, 305
    - 1849 april 17 - mei 8, 306
    - 1849 mei 9-31, 307
    - 1849 juni 1-22, 308
    - 1849 juni 23 - juli 14, 309
    - 1849 juli 16 - augustus 4, 310
    - 1849 augustus 6-25, 311
    - 1849 augustus 27 - september 15, 312
    - 1849 september 17 - oktober 8, 313
    - 1849 oktober 9-31, 314
    - 1849 november 1-21, 315
    - 1849 november 22 - december 8, 316
    - 1849 december 10-31, 317
    - 1850 januari 1-22, 318
    - 1850 januari 23 - februari 13, 319
    - 1850 februari 14- maart 7, 320
    - 1850 maart 8-30, 321
    - 1850 april 1-20, 322
    - 1850 april 22 - mei 11, 323
    - 1850 mei 13 - juni 3, 324
    - 1850 juni 4-24, 325
    - 1850 juni 25 - juli 12, 326
    - 1850 juli 13 - augustus 5, 327
    - 1850 augustus 6-26, 328
    - 1850 augustus 27 - september 17, 329
    - 1850 september 18 - oktober 8, 330
    - 1850 oktober 9-31, 331
    - 1850 november 1-20, 332
    - 1850 november 21 - december 10, 333
    - 1850 december 11-31, 334
    - 1851 januari 1-20, 335
    - 1851 januari 21 - februari 6, 336
    - 1851 februari 7-25, 337
    - 1851 februari 26 - maart 17, 338
    - 1851 maart 18 - april 4, 339
    - 1851 april 5-23, 340
    - 1851 april 24 - mei 10, 341
    - 1851 mei 12-27, 342
    - 1851 juni 17 - juli 5, 343
    - 1851 juli 6-25, 344
    - 1851 juli 26 - augustus 13, 345
    - 1851 augustus 14-30, 346
    - 1851 september 1-19, 347
    - 1851 september 20 - oktober 9, 348
    - 1851 oktober 10-31, 349
    - 1851 november 1-20, 350
    - 1851 november 21 - december 9, 351
    - 1851 december 10-31, 352
    - 1852 januari 1-20, 353
    - 1852 januari 21 - februari 10, 354
    - 1852 februari 11 - maart 4, 355
    - 1852 maart 5-24, 356
    - 1852 maart 25 - april 15, 357
    - 1852 april 16 - mei 5, 358
    - 1852 mei 6-25, 359
    - 1852 mei 26 - juni 15, 360
    - 1852 juni 16-30, 361
    - 1852 juli 1-15, 362
    - 1852 juli 16-31, 363
    - 1852 augustus 1-17, 364
    - 1852 augustus 18 - september 3, 365
    - 1852 september 4-22, 366
    - 1852 september 23 - oktober 11, 367
    - 1852 oktober 12-28, 368
    - 1852 oktober 29 - november 17, 369
    - 1852 november 18 - december 6, 370
    - 1852 december 7-18, 371
    - 1852 december 20-31, 372
    - 1853 januari 1-21, 373
    - 1853 januari 22 - februari 11, 374
    - 1853 februari 12 - maart 4, 375
    - 1853 maart 5-24, 376
    - 1853 maart 25 - april 14, 377
    - 1853 april 15 - mei 7, 378
    - 1853 mei 9 - juni 2, 379
    - 1853 juni 3-25, 380
    - 1853 juni 26 - juli 18, 381
    - 1853 juli 19 - augustus 5, 382
    - 1853 augustus 6-23, 383
    - 1853 augustus 24 - september 10, 384
    - 1853 september 11-30, 385
    - 1853 oktober 1-18, 386
    - 1853 oktober 19 - november 4, 387
    - 1853 november 5-24, 388
    - 1853 november 25 - december 12, 389
    - 1853 december 13-31, 390
    - 1854 januari 2-21, 391
    - 1854 januari 23 - februari 8, 392
    - 1854 februari 9-23, 393
    - 1854 februari 24 - maart 11, 394
    - 1854 maart 13-27, 395
    - 1854 maart 28 - april 12, 396
    - 1854 april 13-29, 397
    - 1854 mei 1-20, 398
    - 1854 mei 22 - juni 12, 399
    - 1854 juni 13-30, 400
    - 1854 juli 1-18, 401
    - 1854 juli 19 - augustus 7, 402
    - 1854 augustus 8-26, 403
    - 1854 augustus 28 - september 14, 404
    - 1854 september 15 - oktober 5, 405
    - 1854 oktober 6-21, 406
    - 1854 oktober 23 - november 10, 407
    - 1854 november 11-30, 408
    - 1854 december 1-16, 409
    - 1854 december 18-31, 410
    - 1855 januari 1-18, 411
    - 1855 januari 19 - februari 5, 412
    - 1855 februari 6-21, 413
    - 1855 februari 22 - maart 10, 414
    - 1855 maart 12-29, 415
    - 1855 maart 30 - april 17, 416
    - 1855 april 18 - mei 5, 417
    - 1855 mei 8-26, 418
    - 1855 mei 28 - juni 12, 419
    - 1855 juni 13-27, 420
    - 1855 juni 28 - juli 16, 421
    - 1855 juli 17-31, 422
    - 1855 augustus 1-17, 423
    - 1855 augustus 18 - september 3, 424
    - 1855 september 4-20, 425
    - 1855 september 21 - oktober 10, 426
    - 1855 oktober 11-26, 427
    - 1855 oktober 27 - november 13, 428
    - 1855 november 14-30, 429
    - 1855 december 1-17, 430
    - 1855 december 18-31, 431
    - 1856 januari 1-19, 432
    - 1856 januari 21 - februari 6, 433
    - 1856 februari 7-23, 434
    - 1856 februari 25 - maart 13, 435
    - 1856 maart 14-31, 436
    - 1856 april 1-17, 437
    - 1856 april 18 - mei 5, 438
    - 1856 mei 6-23, 439
    - 1856 mei 24 - juni 9, 440
    - 1856 juni 10-27, 441
    - 1856 juni 28 - juli 14, 442
    - 1856 juli 15-31, 443
    - 1856 augustus 1-20, 444
    - 1856 augustus 21 - september 9, 445
    - 1856 september 10-30, 446
    - 1856 oktober 1-18, 447
    - 1856 oktober 20 - november 5, 448
    - 1856 november 6-21, 449
    - 1856 november 22 - december 10, 450
    - 1856 december 11-31, 451
    - 1857 januari 1-21, 452
    - 1857 januari 22 - februari 10, 453
    - 1857 februari 11-28, 454
    - 1857 maart 2-18, 455
    - 1857 maart 19 - april 7, 456
    - 1857 april 8-27, 457
    - 1857 april 28 - mei 13, 458
    - 1857 mei 14 - juni 3, 459
    - 1857 juni 4-20, 460
    - 1857 juni 22 - juli 10, 461
    - 1857 juli 11-31, 462
    - 1857 augustus 1-21, 463
    - 1857 augustus 22 - september 9, 464
    - 1857 september 10-25, 465
    - 1857 september 26 - oktober 12, 466
    - 1857 oktober 13-31, 467
    - 1857 november 2-17, 468
    - 1857 november 18 - december 10, 469
    - 1857 december 11-31, 470
    - 1858 januari 1-20, 471
    - 1858 januari 21 - februari 8, 472
    - 1858 februari 9-25, 473
    - 1858 februari 26 - maart 15, 474
    - 1858 maart 16-31, 475
    - 1858 april 1-19, 476
    - 1858 april 20 - mei 7, 477
    - 1858 mei 8-31, 478
    - 1858 juni 1-18, 479
    - 1858 juni 19 - juli 9, 480
    - 1858 juli 10-27, 481
    - 1858 juli 28 - augustus 16, 482
    - 1858 augustus 17 - september 4, 483
    - 1858 september 6-24, 484
    - 1858 september 25 - oktober 11, 485
    - 1858 oktober 12-27, 486
    - 1858 oktober 28 - november 15, 487
    - 1858 november 16 - december 8, 488
    - 1858 december 9-31, 489
    - 1859 januari 1-20, 490
    - 1859 januari 21 - februari 8, 491
    - 1859 februari 9-28, 492
    - 1859 maart 1-21, 493
    - 1859 maart 22 - april 11, 494
    - 1859 april 12-30, 495
    - 1859 mei 2-20, 496
    - 1859 mei 21 - juni 10, 497
    - 1859 juni 11-30, 498
    - 1859 juli 1-21, 499
    - 1859 juli 22 - augustus 10, 500
    - 1859 augustus 11-31, 501
    - 1859 september 1-21, 502
    - 1859 september 22 - oktober 8, 503
    - 1859 oktober 10-26, 504
    - 1859 oktober 27 - november 17, 505
    - 1859 november 15-30, 506
    - 1859 december 1-16, 507
    - 1859 december 17-31, 508
    - 1860 januari 2-20, 509
    - 1860 januari 21 - februari 8, 510
    - 1860 februari 9-29, 511
    - 1860 maart 1-20, 512
    - 1860 maart 21 - april 9, 513
    - 1860 april 11 - mei 8, 514
    - 1860 mei 9-30, 515
    - 1860 mei 31 - juni 20, 516
    - 1860 juni 21 - juli 10, 517
    - 1860 juli 11-28, 518
    - 1860 juli 30 - augustus 17, 519
    - 1860 augustus 18 - september 6, 520
    - 1860 september 8-29, 521
    - 1860 oktober 1-18, 522
    - 1860 oktober 19 - november 8, 523
    - 1860 november 9 - december 5, 524
    - 1860 december 6-31, 525
    - 1861 januari 2-24, 526
    - 1861 januari 25 - februari 16, 527
    - 1861 februari 18 - maart 13, 528
    - 1861 maart 14 - april 6, 529
    - 1861 april 8-30, 530
    - 1861 mei 1-24, 531
    - 1861 mei 25 - juni 20, 532
    - 1861 juni 21 - juli 11, 533
    - 1861 juli 12 - augustus 5, 534
    - 1861 augustus 6-27, 535
    - 1861 augustus 28 - september 19, 536
    - 1861 september 20 - oktober 14, 537
    - 1861 oktober 15 - november 5, 538
    - 1861 november 6-20, 539
    - 1861 november 21 - december 11, 540
    - 1861 december 12-31, 541
    - 1862 januari 1-21, 542
    - 1862 januari 22 - februari 7, 543
    - 1862 februari 8-28, 544
    - 1862 maart 1-20, 545
    - 1862 maart 21 - april 10, 546
    - 1862 april 11-30, 547
    - 1862 mei 1-20, 548
    - 1862 mei 21 - juni 10, 549
    - 1862 juni 11-30, 550
    - 1862 juli 1-19, 551
    - 1862 juli 21 - augustus 9, 552
    - 1862 augustus 11-30, 553
    - 1862 september 1-20, 554
    - 1862 september 22 - oktober 10, 555
    - 1862 oktober 11-31, 556
    - 1862 november 1-24, 557
    - 1862 november 25 - december 18, 558
    - 1862 december 19 - 1863 januari 12, 559
    - 1863 januari 13-31, 560
    - 1863 februari 2-25, 561
    - 1863 februari 26 - maart 20, 562
    - 1863 maart 21 - april 13, 563
    - 1863 april 14 - mei 6, 564
    - 1863 mei 7-30, 565
    - 1863 juni 1-23, 566
    - 1863 juni 24 - juli 16, 567
    - 1863 juli 17 - augustus 8, 568
    - 1863 augustus 10-31, 569
    - 1863 september 1-19, 570
    - 1863 september 21 - oktober 10, 571
    - 1863 oktober 12-31, 572
    - 1863 november 2-25, 573
    - 1863 november 26 - december 15, 574
    - 1863 december 16-31, 575
    - 1864 januari 2-21, 576
    - 1864 januari 22 - februari 12, 577
    - 1864 februari 13 - maart 5, 578
    - 1864 maart 7-24, 579
    - 1864 maart 26 - april 16, 580
    - 1864 april 18 - mei 9, 581
    - 1864 mei 10-31, 582
    - 1864 juni 1-18, 583
    - 1864 juni 20 - juli 9, 584
    - 1864 juli 11-30, 585
    - 1864 augustus 1-20, 586
    - 1864 augustus 22 - september 10, 587
    - 1864 september 12-30, 588
    - 1864 oktober 1-24, 589
    - 1864 oktober 25 - november 15, 590
    - 1864 november 16 - december 8, 591
    - 1864 december 9-31, 592
    - 1865 januari 2-25, 593
    - 1865 januari 26 - februari 17, 594
    - 1865 februari 18 - maart 13, 595
    - 1865 maart 14 - april 5, 596
    - 1865 april 6-27, 597
    - 1865 april 28 - mei 19, 598
    - 1865 mei 20 - juni 13, 599
    - 1865 juni 14 - juli 4, 600
    - 1865 juli 5-27, 601
    - 1865 juli 28 - augustus 19, 602
    - 1865 augustus 21 - september 12, 603
    - 1865 september 13 - oktober 4, 604
    - 1865 oktober 5-28, 605
    - 1865 oktober 30 - november 22, 606
    - 1865 november 23 - december 12, 607
    - 1865 december 13-31, 608
    - 1866 januari 2-20, 609
    - 1866 januari 22 - februari 8, 610
    - 1866 februari 9-28, 611
    - 1866 maart 1-20, 612
    - 1866 maart 21 - april 11, 613
    - 1866 april 12-30, 614
    - 1866 mei 1-21, 615
    - 1866 mei 22 - juni 8, 616
    - 1866 juni 9-30, 617
    - 1866 juli 2-20, 618
    - 1866 juli 21 - augustus 13, 619
    - 1866 augustus 14 - september 4, 620
    - 1866 september 5-27, 621
    - 1866 september 28 - oktober 17, 622
    - 1866 oktober 18 - november 5, 623
    - 1866 november 6-24, 624
    - 1866 november 26 - december 12, 625
    - 1866 december 13-31, 626
    - 1867 januari 2-23, 627
    - 1867 januari 24 - februari 11, 628
    - 1867 februari 12 - maart 5, 629
    - 1867 maart 6-23, 630
    - 1867 maart 25 - april 10, 631
    - 1867 april 11-30, 632
    - 1867 mei 1-22, 633
    - 1867 mei 23 - juni 14, 634
    - 1867 juni 15 - juli 9, 635
    - 1867 juli 10-31, 636
    - 1867 augustus 1-24, 637
    - 1867 augustus 26 - september 16, 638
    - 1867 september 17 - oktober 10, 639
    - 1867 oktober 11-31, 640
    - 1867 november 1-20, 641
    - 1867 november 21 - december 11, 642
    - 1867 december 12-31, 643
    - 1868 januari 2-20, 644
    - 1868 januari 21 - februari 10, 645
    - 1868 februari 11 - maart 4, 646
    - 1868 maart 5-26, 647
    - 1868 maart 27 - april 17, 648
    - 1868 april 18 - mei 9, 649
    - 1868 mei 11 - juni 3, 650
    - 1868 juni 4-25, 651
    - 1868 juni 26 - juli 17, 652
    - 1868 juli 18 - augustus 8, 653
    - 1868 augustus 10 - september 3, 654
    - 1868 september 4-23, 655
    - 1868 september 24 - oktober 14, 656
    - 1868 oktober 15 - november 4, 657
    - 1868 november 5-23, 658
    - 1868 november 24 - december 12, 659
    - 1868 december 14-31, 660
    - 1869 januari 2-21, 661
    - 1869 januari 22 - februari 11, 662
    - 1869 februari 12 - maart 3, 663
    - 1869 maart 4-23, 664
    - 1869 maart 24 - april 15, 665
    - 1869 april 16 - mei 3, 666
    - 1869 mei 4-21, 667
    - 1869 mei 22 - juni 10, 668
    - 1869 juni 11-28, 669
    - 1869 juni 29 - juli 15, 670
    - 1869 juli 16 - augustus 5, 671
    - 1869 augustus 6-27, 672
    - 1869 augustus 28 - september 17, 673
    - 1869 september 18 - oktober 7, 674
    - 1869 oktober 8-30, 675
    - 1869 november 1-22, 676
    - 1869 november 23 - december 13, 677
    - 1869 december 14-31, 678
    - 1870 januari 3-24, 679
    - 1870 januari 25 - februari 18, 680
    - 1870 februari 19 - maart 16, 681
    - 1870 maart 17 - april 9, 682
    - 1870 april 11 - mei 3, 683
    - 1870 mei 4-31, 684
    - 1870 juni 1-25, 685